臺灣高等法院臺中分院交通事件裁定　　100年度交抗字第610號
抗　告　人
即受處分人　劉彥吟
上列抗告人因違反道路交通管理處罰條例聲明異議案件，不服臺
灣臺中地方法院中華民國一百年六月十七日所為裁定（一百年度
交聲字第一六六四號）提起抗告，本院裁定如下:
    主  文
抗告駁回。
    理  由
一、抗告意旨如附件抗告狀影本內容所載（如附件）。
二、原裁定意旨如附件裁定書內容所載（如附件）。
三、按車輛面對圓形紅燈表示禁止通行，不得超越停止線或進入
    路口；汽車行駛至交岔路口，其行進、轉彎，應遵守燈光號
    誌，道路交通標誌標線號誌設置規則第二百零六條第五款第
    一目、道路交通安全規則第一百零二條第一項第一款分別定
    有明文。又汽車駕駛人，行經有燈光號誌管制之交岔路口闖
    紅燈者，處一千八百元以上五千四百元以下罰鍰，並應記違
    規點數三點，道路交通管理處罰條例第五十三條第一項、六
    十三條第一項第三款分別定有明文。而小型車駕駛人，行經
    有燈光號誌管制之交岔路口闖紅燈，期限內繳納或到案聽候
    裁決者，統一裁罰基準為二千七百元，違反道路交通管理事
    件統一裁罰基準表亦規定甚明。
四、經查：
  (一)抗告人即受處分人劉彥吟（下稱抗告人）之居住地（改制前
    臺中縣東勢鎮），與原處分機關所在地（改制前為臺中縣豐
    原市）並非同一鄉、鎮、市，但其居住於原審法院即臺灣臺
    中地方法院（下稱原審法院）之管轄區域內，依前揭法院訴
    訟當事人在途期間標準第四條第一款第二目、第二條第一款
    之規定，自應加計在途期間為三日。本件抗告人於一百年六
    月二十一日因送達人未獲會晤本人，由其同居人收受原審法
    院之本件裁定書（見原審卷第十二頁），而於一百年六月二
    十七日，具狀向原審法院轉呈至本院提起抗告，有抗告狀及
    該抗告狀上蓋用之原審法院總收文章附卷可稽（見本院卷第
    四頁），其未逾前開五日抗告期間（扣除在途期間三日），
    其提起抗告為合法，合先敘明。
  (二)本件抗告人駕駛系爭車輛，於一百年四月三日十九時三十分
    許，行經於有燈光號誌管制之臺中市○○區○○路與豐年路
    之交岔路口時闖紅燈，為臺中市政府警察局交通警察大隊直
    屬第三分隊員警以偵測電腦判讀闖紅燈啟動採證所拍攝之採
    證照片掣單逕行舉發，經原舉發機關函覆說明略以：「二、
    本案（違規單號：中市警交字第Ｇ一－Ｈ一九三一二三號）
    行駛於第二車道之該車（三五一九－ＰＴ號）確於該時、地
    紅燈啟動一點九秒後闖紅燈駛越停止線進入路口，第二張相
    片顯示該車於紅燈啟動二點九秒時以時速二十九公里之速度
    逕行穿越路口直行（至銜接路段到達道路中央），其車身足
    以妨害其他方向車輛通行，自應視為闖紅燈違規行駛無誤，
    經照相採證後，始依法予以逕行舉發」等語，仍認本件違規
    屬實，而由原處分機關於一百年六月七日以豐監稽違字第裁
    六三－Ｇ一Ｈ一九三一二三號裁決書裁處罰鍰二千七百元，
    並記違規點數三點等情，有臺中市警察局一百年四月二十九
    日中市警交字第Ｇ一Ｈ一九三一二三號舉發違反道路交通管
    理事件通知單（見原審卷第三頁）、上開裁決書（見原審卷
    第八頁）、臺中市政府警察局交通警察大隊一百五月二十三
    日中市警交大執字第一ＯＯＯＯ一Ｏ一Ｏ一號函各一份及採
    證照片二幀（見原審卷第四頁、第六頁）附卷可稽。
  (三)抗告人其抗告意旨所稱：「這與九十六年或九十七年中秋節
    罰九百元的情形相同，我說經過的時候，確定通過時是黃燈
    ，但過與不過的同時，我也忘了該號誌燈也是會轉換成紅色
    ，我只是想問這樣情形到底可以過或不可以過，因為被罰款
    的我還是寧願選擇少一點，誰願意跟自己的錢過不去」等語
    。惟本件違規路口之採證拍照儀器，乃以「微電腦闖紅燈及
    測速自動照相設備」金屬感應線圈埋設於停等線前方邊緣之
    路面下，其主機控制單元，除設定時間調整及啟動照相各設
    定單元外，微電腦控制單元，係與路口行車管制號誌時相、
    週期、時比等同步設定，車輛必須在路口交通號誌顯示紅燈
    之情況下，屬於金屬構造之車輛通過時，因偵測到上方有金
    屬構造通過，觸動埋設於停等線前方地底之二組固定式電腦
    自動照相機之金屬感應線圈，設定號誌轉換為紅燈後始啟動
    感應拍照採證；反之，若行駛中之車輛係於綠燈號誌或黃燈
    號誌下輾壓感應線圈，則不會啟動相機拍照採證，縱後於紅
    燈仍停於線圈範圍亦不會啟動照相機拍攝，此乃機器正常運
    作下必然之理，並為法院執行職務所知悉事項。而本件兩張
    採證舉發之照片，依本院職務上所知，第一張相片係確認位
    置，第一排數字「000000000000」係違規日期
    、時間（一百年四月三日十九時三十分），第二排「二」為
    第二車道、「Ｙ五Ｏ」為黃燈時間五點零秒、「ＲＯ一九」
    為紅燈亮起一點九秒。第二張相片係確認違規，第一排數字
    「000000000000」係違規日期、時間（一百年
    四月十三日十九時三十分），第二排「二」為第二車道、「
    Ｙ五Ｏ」為黃燈時間五點零秒、「ＲＯ二九」為確認紅燈亮
    起二點九秒，第三排「Ｖ=二九」為車速二十九公里，此均
    屬採證照相機上以電子儀器自動顯示之資訊，並無事後偽造
    或變造之可能，堪可採信。細譯上開資訊，抗告人車輛行駛
    於第二車道，第一幀採證相片之拍攝時間為紅燈亮起後  一
    點九秒，而非與紅燈亮起同時，此際抗告人駕駛系爭車輛後
    輪位置已逾越行車停止線，且尚未到達行人穿越道（斑馬線
    ）。又依第二幀採證相片所示，抗告人當時行車速率為時速
    二十九公里，衡諸汽車行進之物理法則，抗告人行經本件路
    口停止線時，應處於逐漸減速行進之狀態，其行車速度應僅
    略高於每小時二十九公里，姑且以時速二十九公里計算，平
    均每秒可行駛之距離為八點零五公尺【二九×一千（公尺）
    / 六十（分）/六十（秒）＝八點零五】，而抗告人駕駛之
    系爭車輛於第一張採證照片所示位置僅在停止線稍前方之處
    尚未穿越斑馬線，依一般經驗法則，足認該車於通過停止線
    之際，現場燈光管制號誌確已變成紅燈無疑。準此，抗告人
    駕駛系爭車輛既於號誌轉換為紅燈後遭感應拍攝，顯見其在
    紅燈時始通過感應線圈，其確有駕駛系爭車輛闖越紅燈之違
    規行為。
  (四)綜上所述，原處分機關基於上開照片事後難以偽造，可信度
    極高，因認抗告人有於行經設有燈光號誌之交岔路口闖越紅
    燈之事實明確，而依道路交通管理處罰條例第五十三條第一
    項、第六十三條第一項第三款及違反道路交通管理事件統一
    裁罰基準及處理細則所訂之違反道路交通管理事件統一裁罰
    基準表規定，裁處抗告人罰鍰二千七百元，並記違規點數三
    點，實屬有據。從而，原審法院據以裁定駁回抗告人其聲明
    異議，經核於法尚無違誤，是抗告人抗告意旨仍執陳詞，任
    意指摘原裁定不當，為無理由，應予駁回。
五、據上論斷，應依刑事訴訟法第四百十二條，裁定如主文。
中    華    民    國   100    年    7     月    22    日
            刑事第三庭   審判長法  官  王  增  瑜
                               法  官  唐  光  義
                               法  官  曾  佩  琦
以上正本證明與原本無異。
不得再抗告。
                               書記官  陳  玫  伶
中    華    民    國   100    年    7     月    22    日